臺灣屏東地方法院民事裁定             100年度監宣字第84號
聲  請  人  林天賜
上列聲請人聲請監護宣告事件，本院裁定如下：
    主  文
宣告林錦河（女，民國40年3 月12日出生，身分證統一編號：Ｚ0
00000000號 ）為受監護宣告人。
選定林天賜（男、民國30年9 月16日出生、身分證統一編號：Ｚ0
00000000號）為受監護宣告之人林錦河之監護人。
指定林繪馨（女，民國68年12月30日出生，身分證統一編號：Ｚ0
00000000號）為會同開具財產清冊之人。
聲請費用新臺幣壹仟元由受監護宣告之人負擔。
    理  由
一、聲請意旨略以：聲請人之配偶林錦河（女，民國40年3 月12
    日出生，身分證統一編號：Ｚ000000000號）於民國99年4 月
    間因中風，致不能為意思表示或受意思表示，或不能辨識其
    意思表示之效果，為此依民法第14條之規定，聲請宣告林錦
    河為受監護宣告人，並由聲請人為林錦河之監護人，並指定
    林繪馨為會同開具財產清冊之人等語，並提出戶籍謄本、民
    眾醫院診斷證明書為證。
二、聲請人主張上開各情，業據其提出戶籍謄本、民眾醫院診斷
    證明書為證，並經本院前往屏安醫院於鑑定人黃文翔醫師前
    點呼林錦河，並詢問其姓名、年籍、住所與聲請人之關係等
    問題，均無反應。本院另就林錦河之精神及心智狀況訊問鑑
    定人，經鑑定人鑑定結果，認個案於99年4 月9 日第一次腦
    中風，第二次腦中風發生於99年4 月11日病患住院中，並且
    陷入昏迷狀態，出院後接回家由家人照顧迄今。個案雙眼微
    睜但眼球不會隨著呼喚搜尋聲音來源，無法辨識家人，對外
    界呼喚無辨識與理會能力。認知功能嚴重受損。喪失語言表
    達能力，也無法識字，因此也無法筆談，對於問話也無法正
    確了解他人之意思表達，對他人之意思表達無法使用肢體語
    言正確回應，對於時間、地方、人物之定向能力完全喪失。
    個案各項功能退化嚴重，生活完全無自理能力，必須長期依
    賴家人、醫療或養護機構照顧，個案已經處於嚴重失智狀態
    導致個人認知功能嚴重失能，為意思表示或受意思表示或辨
    識其意思表示效果之能力幾乎完全喪失，亦已完全失去行為
    能力，應已符合監護宣告之要件等情，有本院100 年6 月23
    日勘驗筆錄、屏安醫院100 年6 月23日屏安醫字第1000249
    號函附之鑑定報告書附卷可稽。本院綜合上開勘驗結果及鑑
    定人之意見，認林錦河確因精神障礙，致不能為意思表示或
    受意思表示之程度，亦不能辨識其意思表示之效果，而聲請
    人乃林錦河之配偶，有戶籍謄本在卷可稽，故聲請人聲請對
    林錦河為監護之宣告，核無不合，爰依民法第14條第1 項規
    定，宣告林錦河為受監護宣告之人。
三、又按受監護宣告之人應置監護人；法院為監護之宣告時，應
    依職權就配偶、四親等內之親屬、最近一年有同居事實之其
    他親屬、主管機關、社會福利機構或其他適當之人選定一人
    或數人為監護人，並同時指定會同開具財產清冊之人；法院
    選定監護人時，應依受監護宣告之人之最佳利益，優先考量
    受監護宣告之人之意見，審酌一切情狀，並注意下列事項：
    一、受監護宣告之人之身心狀態與生活及財產狀況。二、受
    監護宣告之人與其配偶、子女或其他共同生活之人間之情感
    狀況。三、監護人之職業、經歷、意見及其與受監護宣告之
    人之利害關係。四、法人為監護人時，其事業之種類與內容
    ，法人及其代表人與受監護宣告之人之利害關係，修正後之
    民法第1110條、第1111條第1 項、第1111條之1 定有明文。
四、查聲請人為受監護宣告人之配偶，有意願擔任受監護宣告人
    之監護人，由其負責護養及照顧相對人並管理其財產，應能
    符合法律規定及受監護人之最佳利益，爰選定聲請人為監護
    人。另依上開規定，法院於選定監護人時，應同時指定會同
    開具財產清冊之人，及依民法第1113條準用同法第1099條之
    規定，監護開始時，監護人對於受監護人之財產，應依規定
    會同當地直轄市、縣（市）政府指派或法院指定之人，於二
    個月內開具財產清冊，並陳報法院。為使聲請人得於期限內
    開具財產清冊並陳報法院，並衡酌第三人林繪馨係受監護人
    之女，爰併指定林繪馨為會同開具財產清冊之人。
五、依民事訴訟法第608 條第1 項、非訟事件法第24條第1 項，
    裁定如主文。
中    華    民    國    100  年    7     月    5    日
                       家事庭法  官  廖文忠
正本係照原本作成。
如不服本裁定關於選定監護人及指定會同開具財產清冊之人等部
分，應於送達後10日內向本院提出抗告狀，並繳納抗告費新臺幣
1,000 元；其餘關於宣告監護之部分，不得抗告。
中    華    民    國    100  年    7     月    5    日
                              書記官  林鴻仁